臺灣臺北地方法院民事裁定　　　　　　95年度簡聲抗字第16號
抗　告　人　乙○○
相　對　人　中央信託局股份有限公司
法定代理人　甲○○
上列當事人間確定訴訟費用額事件，抗告人對於民國95年7 月7
日本院臺北簡易庭所為之95年度北簡聲字第144 號裁定提起抗告
，本院裁定如下：
    主  文
抗告駁回。
抗告費用新台幣壹仟元由抗告人負擔。
    理  由
一、按法院未於訴訟費用之裁判確定其費用額者，第一審受訴法
    院於該裁判有執行力後，應依聲請並得依職權以裁定確定之
    ，民事訴訟法第91條第1項定有明文。同條第3項亦明文，依
    第一項確定之訴訟費用額，應於裁定送達之翌日起，加給按
    法定利率計算之利息。
二、本件抗告人因與相對人間請求清償借款事件，經本院臺北簡
    易庭94年度北簡字第42391 號民事判決確定等情，業據本院
    調卷核閱屬實。而相對人於上開民事判決確定後，依首開法
    條聲請確定訴訟費用額，經原審審閱上開卷宗後，認上開請
    求清償借款事件之應繳納之第一審裁判費為新台幣（下同）
    4,630 元，且依前開確定判決訴訟費用應由抗告人與該第一
    審共同被告劉榮峰連帶負擔，故原裁定確定抗告人與該第一
    審共同被告劉榮峰應連帶負擔之訴訟費用額為4,630 元，核
    無違誤。
三、抗告意旨略以：伊迄民國95年7 月24日始收到本院95年度北
    簡聲字第144 號民事裁定，之前未曾收到本院任何開庭通知
    或民事判決，債權人也未曾通知伊協商，故無從答辯，亦無
    法通知債務人履行所積欠借款，且伊已退休多年，目前並無
    收入，帳戶內存款係為供伊日常生活所需，並需繳納房屋貸
    款，請准伊分期繳納欠款，為此提起本件抗告云云。惟查，
    本院臺北簡易庭94年度北簡字第42391 號宣示判決筆錄正本
    係在95年1 月26日送達至抗告人當時戶籍地「基隆市○○區
    ○○路165 之2 號2 樓」，並因不能依民事訴訟法第136 條
    、第137 條規定為送達而辦理寄存送達，有送達證書、抗告
    人戶籍謄本存本院臺北簡易庭94年度北簡字第42391 號案卷
    可稽，業據本院調閱該案卷查核明確，而上開「基隆市○○
    區○○路165 之2 號2 樓」之址確為相對人住居所，業據抗
    告人陳明在卷（見本院卷第6 頁），且送達郵務機關之臺灣
    郵政股份有限公司基隆郵局業已依法將文書寄存送達地之警
    察機關即基隆市警察局第四分局安樂分駐所，並製作送達通
    知書黏貼於抗告人住居所門首，及置於該送達處所信箱等適
    當位置以為送達，亦有基隆市警察局第四分局96年1 月5 日
    基警四分偵字第0950415243號函及臺灣郵政股份有限公司基
    隆郵局96年3 月13日基郵字第0960200054號函在卷可按（見
    本院卷第32、38頁），故本院臺北簡易庭94年度北簡字第
    42391 號宣示判決筆錄業已於95年1 月26日合法送達抗告人
    ，依民事訴訟法第138 條第2 項規定並已於95年2 月5 日生
    效。而抗告人於前述宣示判決筆錄合法送達生效後，逾20日
    期間未提起上訴，則本院臺北簡易庭94年度北簡字第42391
    號民事判決業已確定無疑。詎抗告人以伊於郵務機關辦理寄
    存送達後未至警察機關領取前揭判決為由，遽謂未曾收受前
    揭判決，而於前揭民事事件已經確定，相對人據之聲請確定
    訴訟費用額之際，徒執前開事由，辯稱其不知有該民事判決
    云云，難認有正當依據。至抗告人其餘所辯乃抗告人清償能
    力及清償方式問題，無解於抗告人應依與相對人間消費借貸
    契約負清償責任及依法負擔訴訟費用之責甚明。原法院裁定
    既無違誤，抗告意旨指摘原裁定不當，求予廢棄，為無理由
    ，應予駁回。
四、據上論結，本件抗告為無理由，依民事訴訟法第436 條之1
    第3 項、第495 條之1 第1 項、第449 條第1 項、第78條，
    裁定如主文。
中　　華　　民　　國　　96　　年　　3 　　月　　30　　日
                        臺灣臺北地方法院民事第三庭
                            審判長法　官　吳光釗
                                  法  官  林振芳
                                  法  官  管靜怡
以上正本係照原本作成。
本裁定不得抗告。
中　　華　　民　　國　　96　　年　　3 　　月　　30　　日
                    　　　  　　　書記官　趙郁涵
